臺灣臺中地方法院刑事判決　　　　　　　96年度易字第4514號
公　訴　人　臺灣臺中地方法院檢察署檢察官
被　　　告　甲○○
　　　　　　　　　　（現於臺灣臺中監獄臺中分監執行中）
上列被告因竊盜等案件，經檢察官提起公訴（96年度偵緝字第
2579號），本院判決如下：
    主    文
甲○○竊盜，累犯，處有期徒刑陸月，減為有期徒刑參月，如易
科罰金，以新臺幣壹仟元折算壹日。又以加害生命、身體之事，
恐嚇他人致生危害於安全，累犯，處拘役伍拾日，減為拘役貳拾
伍日，如易科罰金，以新臺幣壹仟元折算壹日。
    犯罪事實
一、甲○○曾於民國（下同）93年間，因施用毒品案件，經本院
    以93年度訴字第1848號各判處有期徒刑10月、4月，並定應
    執行刑有期徒刑1年確定，於95年6月27日執行完畢。其於96
    年4月間，向賴瑞柏承租位於臺中市○區○○路518巷7號303
    室房間，而與丁○○男友丙○○所承租之302室毗鄰而居，
    詎其於96年4月10日下午16時左右迄同月12日（起訴書誤載
    為11日）上午7時左右間，趁丁○○、丙○○外出前往嘉義
    縣北港鎮之機會，意圖為自己不法之所有，先以徒手開啟丁○○上址租屋處302室房門後（侵入住宅部分未經告訴），
    隨即入內竊取該房間內丁○○所有之電視機1台、微波爐1台
    、DVD1台、手提音響1台、玉佩1條，丙○○所有之手錶1支
    得手。迨於96年4月12 日上午7時左右，丁○○返回房間後
    ，發覺上開物品均遭竊取，且甲○○在床上修剪指甲，丁○○乃質問何以房間內之物品均遭竊取，甲○○聞言向丁○○
    陳稱係丙○○欠彼錢，才將上開物品搬走云云，丁○○旋立
    即報案處理，詎甲○○於丁○○報警後，竟於同日上午8時
    左右，在上址廚房內，基於恐嚇之犯意，向丁○○恫嚇稱：
    「你竟然敢報警，我要給你好看」、「我要讓你和你男友丙○○死。」等加害生命、身體之言語恐嚇丁○○，致生危害
    於丁○○之安全。
二、案經丁○○訴由臺中市警察局第二分局報告臺灣臺中地方法
    院檢察署檢察官偵查起訴。
    理    由
一、按被告以外之人於審判外之言詞或書面陳述，除法律有規定
    者外，不得作為證據；被告以外之人於偵查中向檢察官所為
    之陳述，除顯有不可信之情況者外，得為證據；又被告以外
    之人於審判外之陳述，雖不符前 4條之規定，而經當事人於
    審判程序同意作為證據，法院審酌該言詞陳述或書面陳述作
    成時之情況，認為適當者，亦得為證據。當事人、代理人或
    辯護人於法院調查證據時，知有第159條第1項不得為證據之
    情形，而未於言詞辯論終結前聲明異議者，視為有前項之同
    意，刑事訴訟法第159條第1項、第159條之1第2項、第159條
    之5分別定有明文。本件證人即告訴人丁○○、證人黃河村
    於偵查中業經檢察官傳喚作證，並就其陳述見聞經過具結在
    卷，經核並無其他顯不可信之情況，是其等在偵查中向檢察
    官所為之陳述，得為證據；另證人即告訴人丁○○、證人黃
    河村在警詢時之陳述，於本院調查該證據時，被告、公訴人
    均未聲明異議，基於尊重當事人對傳聞證據之處分權及證據
    資料愈豐富，有助於真實發見之理念，強化言詞辯論主義，
    使訴訟程序得以順暢進行，依同法第159條之5第2項規定，
    視為經當事人於審判程序同意作為證據，本院審酌前開證人
    於警詢中亦係就其等見聞經過之情節而為陳述，核無違法取
    證及證明力明顯過低之瑕疵，認為適當，亦得作為本件之證
    據，合先敘明。
二、訊據被告甲○○固坦認其有拿取被害人丁○○所有之物，惟
    矢口否認犯罪，辯稱：被害人之男友丙○○有欠其錢，其係
    經過丙○○之同意而拿取，且未出言恐嚇云云。然查上開事
    實，業據被害人丁○○於警詢中供稱：「我於96年4月12日
    7時發現失竊，發生地在臺中市○區○村里○○路518巷7號
    。... （甲○○）於96年4月12日8點許拿刀子恐嚇我... 說
    『妳要是沒拿錢出來的話，我要讓妳死的很難看』... 歹徒
    是用螺絲起子破壞喇叭鎖再侵入屋內。... 我的電器產品是
    96年4月10日被竊，當時我於下午16時許出門，直到4月12日
    早上7時許我回到租屋處，就發現甲○○在我床上，而用品
    都被搬走... 我房門有被撬開，因此我認為他可能是從大門
    進入行竊... 他就說東西是他搬的... （甲○○）於警方到
    達之前恐嚇我... 他說我竟然敢報警，就把我推倒。... （
    失竊之財物）除了精工手錶1支是丙○○的之外，其餘都是
    我的」等語，於檢察官偵查中證稱：「96.04.12我回臺中市
    ○區○村里○○路518巷7號我房間時，發現我門打開，甲○○坐在我床上，電視、CD音響、玉珮、DVD、還有手錶不見
    了，我沒有計算過失竊物品價值，我立即報警。甲○○當時
    坐在我床上用指甲。... （何時返家？）上午7時許。...
    甲○○是撬開我的門進入。」等語（見偵查卷第6頁）、「
    （被竊物品）電視、微波爐、DVD、手提音響、手錶、玉珮
    等6樣... 我是95.4.12走回去我租屋處，我房間已經被撬開
    ，甲○○坐在裡面，我發現物品不見立即報警。甲○○坦承
    是他拿走物品。（你房間門鎖有無被破壞？）有。門縫旁有
    毀損痕跡。」等語（見偵緝卷第20頁），核與證人黃河村於
    警詢中證稱：「96年4月12日8時許我從廁所出來，看到甲○○在恐嚇丁○○。... 我從廁所出來後，看到甲○○對著丁○○叫囂，說『你竟然敢報警，我要給你好看』」等語，於
    檢察官偵查中證稱：「我是去上廁所之後看到甲○○打丁○○，甲○○還說『要讓丁○○和她男友丙○○死』」等語（
    見偵查卷第7頁）相符，並經證人丙○○於本院審理中證稱
    ：「我們住在健行路582號，那兩天我與丁○○回北港，我
    沒有回來，是丁○○先回到住處，我那時工作，住在工地宿
    舍，丁○○回去之後發生何事我不知道，我也沒有在場。我
    們屋內確實有東西不見，有電視、ＤＶＤ、微波爐等物，都
    不見，這些東西是丁○○的，沒有我的。... 被告有跟我說
    這些東西是他拿走的，他說我欠另一名的錢，那個人叫他幫
    忙收錢，所以被告就拿這些東西抵債，而且當天就被賣掉了
    。被告是打電話跟我說的。... （被告打電話給你聯絡是何
    時，約何時搬東西？搬什麼東西？）96年4月10日晚上9點多
    ，我人在北港，他打電話給我，問我何時回家，說我如果今
    天晚上沒有回家，他就要搬我的電器用品抵債，我是在隔兩
    天才上台中。（你有無同意？）我有說東西不是我的，是丁○○的，他有說等我上台中，錢還他，結果我隔兩天上台中
    ，東西就被賣掉了。我是12日早上上台中。... （你被搬走
    電器價值？）不曉得，電視是9千元，ＤＶＤ約2千5百元。
    ... （租屋處房門有被破壞？）要問丁○○，我們的門是喇
    叭鎖，鎖頭還可以用，是被螺絲起子翹開的。沒有壞掉。」
    等語在卷，復有竊盜案現場圖1張在卷可資佐證。被告雖辯
    稱其與被害人之男友丙○○有金錢糾紛云云，惟其所辯縱係
    屬實，亦應循正常法律程序追討以保障自身權益，而非在未
    經第三人本人同意之情形下逕自拿取其財物，況證人丙○○
    於本院審理時亦證稱：「我沒有欠被告錢，我是欠張民富錢
    ，我與被告無債務關係。」等語，是被告此部分所辯，無從
    採信。又本件被告於上揭時地所稱「你竟然敢報警，我要給
    你好看」、「我要讓你和你男友丙○○死。」等言語，於社
    會慣用語上，已足以解釋為加害生命、身體之通知，客觀上
    已足使一般人心生畏怖，在主觀上亦已使被害人心生畏懼，
    並已達危害其生命、身體安全之程度。從而本件事證明確，
    被告犯行堪以認定，應依法論科。至現場處理之警員陳亦豐
    於檢察官偵查時雖證稱其並未看到被告罵被害人等語，惟因
    被告並非於警員在場時出言恐嚇，故證人陳亦豐此部分之證
    詞尚不足以為有利被告認定之依據，附此說明。
二、核被告甲○○所為，係犯刑法第320條第1項之竊盜罪、刑法
    第305條之恐嚇危害安全罪。其於同一時地竊取被害人丁○○、丙○○所有之財物，係一行為觸犯同一罪名，為想像競
    合犯，應依刑法第55條之規定論處。又被告曾於93年間，因
    施用毒品案件，經本院以93年度訴字第1848號各判處有期徒
    刑10月、4月，並定應執行刑有期徒刑1年確定，於95年6月
    27日執行完畢，有臺灣高等法院被告前案紀錄表、臺灣臺中
    地方法院檢察署刑案資料查註紀錄表各1份在卷可按，其於
    受有期徒刑執行完畢後，於5年以內故意再犯本件有期徒刑
    以上之罪，為累犯，均應依刑法第47條第1項之規定加重其
    刑。而其所犯之恐嚇危害安全罪與竊盜罪間，犯意各別，手
    段互異，應分論併罰。爰審酌被告有殺人未遂、妨害兵役、
    贓物、偽造文書、毒品等刑事前案紀錄，堪認其品行不佳，
    而其行竊被害人財物變賣金錢花用，又對被害人出言恐嚇，
    犯罪動機及目的並非良善，惟被害人丙○○業已於本院審理
    中表示不願追究，且上開贓物價值不高，所生損害並非甚鉅
    ，並斟酌被告犯後未能坦承犯行之態度等一切情狀，分別量
    處如主文所示之刑，並各諭知易科罰金之折算標準。次查，
    中華民國96年罪犯減刑條例已於96年6月15日由立法院三讀
    通過，經總統於96年7月4日以華總一義字第09600083761號
    令公告至96年7月16日生效施行，本件被告犯罪係於該減刑
    條例規定96年4月24日減刑基準日前所犯，且其於檢察官偵
    查中，係於上開減刑條例施行後，在96年7月30日始經通緝
    ，並無該減刑條例第5條不得減刑之情形，而合於該減刑條
    例之第2條第1項第3款、第3條第1項第15款所列減刑規定，
    爰各減輕其刑，並均諭知易科罰金之折算標準。
據上論斷，應依刑事訴訟法第299條第1項前段，刑法刑法第320
條第1項、第305條、第55條、第47條第1項、第41條第1項前段，
刑法施行法第1條之1，中華民國96年罪犯減刑條例第2條第1項第
3款、第3條第1項第15款、第7條、第9條判決如主文。
本案經檢察官乙○○到庭執行職務。
中　　華　　民　　國　　96　　年　　11　　月　　30　　日
                  刑事第四庭    法  官   林宜民
上正本證明與原本無異。
如不服本判決，應於收送達後10日內向本院提出上訴書狀（應敘
述具體理由並附繕本）。
上訴書狀如未敘述理由，應於上訴期間屆滿後20日內補提理由書
於本院。
                                書記官  蔡伸蔚
中　　華　　民　　國　　96　　年　　11　　月　　30　　日
附錄本案論罪科刑法條全文：
中華民國刑法第305條
（恐嚇危害安全罪）
以加害生命、身體、自由、名譽、財產之事，恐嚇他人致生危害
於安全者，處2年以下有期徒刑、拘役或3百元以下罰金。
中華民國刑法第320條
